# 购买日至合并财务报表日数据处理问题

提问人：hdzhangc 时间：2013-03-21 22:53:52
陈版主、各位同事： 大家好！ 我想假设一个场景：A公司持有B公司60%股权，对B公司具有控制权，将其纳入合并范围。
假定：购买日为 2008 年 1 月 1 日，购买日至 2012 年 12 月 31 日期间，未发生持股变动。同时，不考虑关联方往来、交易等情况。我们做一个大胆的假设，因为各种原因，在 2012 年 12 月 31 日时，A公司无法确认购买日至 2011 年 12 月 31 日期间B公司实现的净利润、其他权益变动金额等。可获取的数据有： 2012 年 12 月 31 日B公司资产负债表（包括期初、期末两个时点数据）、利润表(2012年度)。
请问：在这种情况下， 2012 年 12 月 31 日，A公司合并B公司财务报表时，对于权益法调整，我应当如何考虑？

回答人：chenyiwei
这种情况似乎不大可能出现？对被投资公司具有控制权但无法了解其财务状况？ 如果真的出现了这种情况，则合并报表编制过程中无论是否模拟权益法核算，在纳入合并报表的子公司的财务数据的核实方面，遇到的问题是同样的。是否模拟权益法核算并不是关键难题。